NGUEGA SIEWE DJOMO RIVELLE NIGALE

DATA ANALYST

Portfolio: https://nigale-djomo.netlify.app/

PROFIL

Je suis NGUEGA SIEWE DJOMO Rivelle Nigale, Data Aalyste . Je suis titulaire d'une licence de technologie en génie Logiciel et actuellement en Master Professionnel en Management des Systèmes d'Information et Big Data. Curieuse, motivée, autonome, ambitieuse, aime travailler en équipe. Je souhaite mettre mes connaissances acquises au cours de ma formation et mon expérience dans une entreprise dans laquelle je pourrai exercer ma passion et apporter une plus-value.

COORDONNÉES

+237699023952

✓ siewenigale@gmail.com

Oouala, Cameroun

COMPÉTENCES

Analyse de données: Microsoft Power BI

Langage de programmation: React JS,
 Logiciel R (Débutante), Python, HTML5,
 CSS3, JavaScript, Tailwindcss

Méthodes analyse système:UML, MERISE

• Gestion de projet : Github, Trello

Outils informatiques : MS Word, MS

Excel, MS PoworPoint, MS Access

Gestion de base de données : Mongo DB,

MS SQL Server, SQL Server

Infographie : Photoshop, Adobe

Illustrator

LANGUES

Français

Anglais

• • • •

EXPÉRIENCE PROFESSIONNELLE

Stage professionnel - Développeuse Web
JUIN 2020 À IS DEV EXPERTS
Conception et réalisation d'une application de
gestion du personnel d'une entreprise.

Développeuse Web Frondtend

OCTOBRE 2021 - DECEMBRE 2022 À IS DEV EXPERTS

- -Réalisation du site de l'entreprise
- -Conception et réalisation des applications

Formation Data analyst MARS 2023 - JUIN 2023

FORMATIONS

 Master 1 en Management des Systèmes d'Informations et Big Data

DECEMBRE 2022 - JUILLET 2023 ESSEC De DOUALA

Licence de Technologie en Génie Logiciel

NOVEMBRE 2021 - JUIN 2022

IUT De DOUALA

BTS en Génie Logiciel

SEPTEMBRE 2020- JUIN 2021

IUG De DOUALA

CERTIFICATIONS

Certification Microsoft Power BI Data analyst

ID: MS0995063879 Date: 28/6/2023

Registration: 453534013

Certification Microsoft Azure Data Fundamentals

ID: MS0995063879 Date: 9/9/2023

Registration: 458533421

ATOUTS

Dynamique | Ponctuel | Responsable | Social | Grande facilité à apprendre | Polyvalente